【裁判字號】    97,訴,1366
【裁判日期】    971023
【裁判案由】    毒品危害防制條例
【裁判全文】
臺灣基隆地方法院刑事判決              97年度訴字第1366號
公  訴  人  臺灣基隆地方法院檢察署檢察官
被      告  乙○○
                    （現於臺灣基隆監獄執行）
上列被告因違反毒品危害防制條例案件，經檢察官提起公訴（97
年度毒偵字第2070號），被告為有罪之陳述，本院合議庭裁定由
受命法官獨任以簡式審判程序進行審理，並判決如下：
    主  文
乙○○施用第一級毒品，處有期徒刑捌月。
    事  實
一、乙○○前因施用毒品案件，經觀察、勒戒後，認無繼續施用
    毒品之傾向，於民國96年8月15日執行完畢出所，並由臺灣
    基隆地方法院檢察署檢察官以96年度毒偵字第887、1146號
    為不起訴處分確定。復因施用第一、二級毒品案件，由臺灣
    基隆地方法院檢察署檢察官提起公訴，經本院以97年度訴字
    第493號判處應執行有期徒刑7月確定（現在監執行中）。詎
    其仍不知悔改戒除毒癮，於前揭觀察、勒戒執行完畢後5年
    內，基於施用第一級毒品海洛因及第二級毒品安非他命之犯
    意，接續於97年6月25日11時30分許、同日晚上10時許，在
    其基隆市○○區○○街90號2樓居所，以將海洛因及安非他
    命置入玻璃球吸管內燒烤方式（起訴書誤載為將海洛因及安
    非他命倒入注射針筒加水混合注射身體方式），施用第一級
    毒品海洛因及第二級毒品安非他命各1次。嗣於97年6月26日
    19時許，因其為列管毒品人口，為警通知到局，經警採其尿
    液送驗，結果呈可待因、嗎啡及安非他命、甲基安非他命陽
    性反應，始查悉上情。
二、案經基隆市警察局第一分局報告臺灣基隆地方法院檢察署檢
    察官偵查起訴。
    理  由
壹、程序事項查本件被告乙○○所犯者非為死刑、無期徒刑、最
    輕本刑為3年以上有期徒刑之罪或高等法院管轄第一審案件
    ，其於準備程序進行中，先就被訴事實為有罪之陳述，經告
    知其簡式審判程序之旨，並聽取公訴人、被告之意見後，本
    院業已依刑事訴訟法第273條之1第1項之規定，裁定由受命
    法官獨任以簡式審判程序進行本案之審理。
貳、實體事項
一、前揭事實，業據被告於本院準備程序及審理時坦承不諱，而
    被告為警查獲後於97年6月26日20時18分許所採集之尿液檢
    體，經送請檢驗，結果呈海洛因之嗎啡、可待因（由於海洛
    因在人體內會代謝成嗎啡，因此涉嫌海洛因之吸食者，係檢
    驗其尿液中之嗎啡反應）、安非他命、甲基安非他命之陽性
    反應，此有臺灣檢驗科技股份有限公司97年7月29日CH/2008
    /70450濫用藥物尿液檢驗報告附卷可稽，足見被告自白施用
    第一級毒品海洛因、第二級毒品安非他命之情節，與事實相
    符，應可採信。綜上所陳，本案事證明確，被告犯行堪可認
    定，應依法論科。
二、論罪科刑：
(一)、查海洛因、安非他命分別係毒品危害防制條例所列管之第一
    級、第二級毒品，此為該條例第2條第2項第1款、第2款所明
    定；又犯毒品危害防制條例第10條施用毒品之罪者，檢察官
    應聲請法院裁定，令被告入勒戒處所觀察、勒戒，經觀察、
    勒戒後，無繼續施用毒品之傾向者，應即釋放，並由檢察官
    為不起訴處分，有繼續施用毒品之傾向者，則由檢察官先聲
    請法院裁定令入戒治處所施以強制戒治，俟強制戒治期滿，
    再行釋放，並由檢察官為不起訴處分；而依前開規定觀察勒
    戒或強制戒治執行完畢釋放後，5年內再犯施用毒品之罪者
    ，檢察官應依法追訴，毒品危害防制條例第20條第1項、第2
    項、第23條第2項分別定有明文。本件被告於96年8月15日觀
    察勒戒執行完畢出所後5年內，其於5年內再犯本件施用毒品
    案件，自應依法追訴。
(二)、核被告所為，係犯毒品危害防制條例第10條第1項之施用第
    一級毒品罪、同條第2項之施用第二級毒品罪。被告持有第
    一級毒品海洛因、第二級毒品安非他命之低度行為，應為施
    用毒品之高度行為所吸收，均不另論罪。又被告2次施用第
    一級毒品海洛因、第二級毒品安非他命之行為，係基於施用
    毒品單一犯意．時間緊接，構成要件相同，施用方法相同，
    施用地點相同，應認係接續犯，論以單一犯罪。公訴人雖僅
    就被告於97年6月25日11時30分許施用毒品部分提起公訴，
    因係單一犯罪，起訴效力及於未經起訴之同日晚上10時部分
    ，本院自得併案審理，併此敘明。查被告係以將海洛因、安
    非他命混合置入玻璃球吸食器，同時施用海洛因及安非他命
    之事實，業據被告陳明在卷，復查無其他可佐被告非同時施
    用上開毒品之積極證據，依「罪證有疑，利歸被告」之證據
    法則，應認被告此部分之陳述與事實相符。則被告以一施用
    毒品之行為，同時施用海洛因及安非他命，觸犯構成要件不
    相同之罪名，為想像競合犯，應從一重之施用第一級毒品罪
    處斷。
(三)、爰審酌被告犯罪之動機、吸食頻率、曾有施用毒品之前科仍
    不知戒除，惟犯罪後坦承犯行，且所犯之施用毒品犯行乃戕
    害自己身心健康，並未危及他人等一切情狀，量處如主文所
    示之刑。
三、據上論斷，應依刑事訴訟法第273條之1第1項、第299條第1
    項前段，毒品危害防制條例第10條第1項、第2項，刑法第11
    條前段、第55條，判決如主文。
本案經檢察官甲○○到庭執行職務。
中    華    民    國    97    年    10    月    23    日
                  刑事第二庭法  官  陳伯厚
以上正本證明與原本無異。
如不服本判決應於收受本判決後10日內向本院提出上訴書狀，其
未敘述上訴理由者，並得於提起上訴後10日內向本院補提理由書
狀（均須按他造當事人之人數附繕本）「切勿逕送上級法院」。
中    華    民    國    97    年    10    月    23    日
                            書記官  黃士元
附錄論罪法條：
毒品危害防制條例第10條第1項、第2項
施用第一級毒品者，處6月以上5年以下有期徒刑。
施用第二級毒品者，處 3 年以下有期徒刑。


司法院資訊處製作；財團法人民間司法改革基金會備份。
